臺灣基隆地方法院刑事判決
  111年度易字第475號
公  訴  人  臺灣基隆地方檢察署檢察官
被      告  吳哲汎


上列被告因竊盜案件，經檢察官提起公訴（111年度偵字第6369
號），被告於準備程序中就被訴事實為有罪之陳述，經本院裁定
行簡式審判程序，判決如下：
    主  文
吳哲汎犯刑法第三百二十一條第一項第六款之竊盜罪，處有期徒
刑陸月，如易科罰金，以新臺幣壹仟元折算壹日。
扣案之車窗擊破器貳支均沒收。
    事實及理由
一、本件犯罪事實及證據，除應更正、補充如下外，餘均引用如
     附件檢察官起訴書之記載：
  ㈠證據並所犯法條欄編號3「44張」之記載，應更正為「51張」
    。
  ㈡增列證據：被告吳哲汎於本院準備程序及審理時之自白（本
    院卷第58頁、第63頁）、現場照片6張（偵卷第71頁至第73
    頁）。
二、論罪科刑：
    核被告所為，係犯刑法第321條第1項第6款之竊盜罪。爰以
    行為人之責任為基礎，審酌被告正值青壯，然不思以正道取
    財，竟為本件竊盜犯行，破壞社會秩序及他人財產安全，實
    屬可議，惟其犯後坦承犯行，犯後態度良好；兼衡其素行（
    見本院卷第9頁至第13頁之臺灣高等法院被告前案紀錄表）
    、犯罪之動機、目的、手段、所竊取財物之價值，並參酌其
    國中畢業之教育程度、業工、月收入數額、家境勉持且尚須
    撫養1名親屬之生活狀況（見偵卷第15頁被告警詢筆錄受詢
    問人欄，本院卷第63頁被告於本院審理時之自述）等一切情
    狀，量處如主文所示之刑，並諭知易科罰金之折算標準，以
    示懲儆。
三、沒收：
　㈠扣案之車窗擊破器2支屬被告之犯罪所得，既尚未實際合法發
    還被害人，亦無刑法第38條之2第2項所列情形，爰依刑法第
    38條之1第1項前段規定宣告沒收。
　㈡扣案之腰包1只、牛仔褲1件、運動鞋1雙及手提袋1只，雖係
    被告為本件犯行時所穿戴之物，此據被告於本案審理時供承
    在卷（見本院卷第62頁），然此顯為一般人日常生活之穿著
    ，與實現上開犯罪行為並無直接、必然之關連性，難認係供
    上開犯罪所用之物，至扣案之行動電話1支，亦無從認定與
    被告犯本案有何直接、必然之關連性，爰均不予宣告沒收，
    附此敘明。
據上論斷，應依刑事訴訟法第273條之1第1項、第284條之1、第2
99條第1項前段、第310條之2、第454條第2項，判決如主文。
本案經檢察官吳欣恩提起公訴，檢察官陳虹如到庭執行職務。
中　　華　　民　　國　　111 　年　　12　　月　　7 　　日
                  刑事第四庭  法  官    謝昀芳
以上正本證明與原本無異。
如不服本判決，應於收受判決後20日內向本院提出上訴書狀，並
應敘述具體理由。其未敘述上訴理由者，應於上訴期間屆滿後20
日內向本院補提理由書（均須按他造當事人之人數附繕本）。「
切勿逕送上級法院」。
中　　華　　民　　國　　111 　年　　12　　月　　7 　　日
                              書記官    陳維仁
附錄本案論罪科刑法條：
刑法第321條
犯前條第 1 項、第 2 項之罪而有下列情形之一者，處 6 月以
上 5 年以下有期徒刑，得併科 50 萬元以下罰金：
一、侵入住宅或有人居住之建築物、船艦或隱匿其內而犯之。
二、毀越門窗、牆垣或其他安全設備而犯之。
三、攜帶兇器而犯之。
四、結夥三人以上而犯之。
五、乘火災、水災或其他災害之際而犯之。
六、在車站、港埠、航空站或其他供水、陸、空公眾運輸之舟、
    車、航空機內而犯之。
前項之未遂犯罰之。
附件：
臺灣基隆地方檢察署檢察官起訴書
                                     111年度偵字第6369號
　　被　　　告　吳哲汎　男　36歲（民國00年0月00日生）
　　　　　　　　　　　　住○○市○○區○○路0巷000號
　　　　　　　　　　　　國民身分證統一編號：Z000000000號
上列被告因竊盜案件，業經偵查終結，認應提起公訴，茲將犯罪
事實及證據並所犯法條分敘如下：
　　　　犯罪事實
一、吳哲汎(所涉違反槍砲彈藥刀械管制條例部分，由警另案偵
    辦)於民國111年4月21日20時26分許，搭乘自台灣高鐵南港
    站開往台灣高鐵左營站之687車次列車，並於同日21時10分
    許，該列車行駛至台灣高鐵桃園站及新竹站區間時，在該列
    車第1、第2車廂間之走道處，見台灣高鐵公司所有之車窗擊
    破器2支(共價值新臺幣622元)無人看管，竟基於意圖為自己
    不法所有之在供陸公眾運輸之車內竊盜犯意，徒手竊取上開
    車窗擊破器2支，得手後旋於上開列車於同日21時22分許，
    停靠於台灣高鐵新竹站時下車離去，嗣台灣高鐵公司保全人
    員王垚凱於同日21時33分許發覺遭竊並報警處理，經警調閱
    監視器影像畫面，始查悉上情。
二、案經內政部警政署鐵路警察局臺中分局報告偵辦。
　　　　證據並所犯法條
一、證據清單暨待證事實
編號 證據名稱 待證事實 1 被告吳哲汎於警詢及偵訊時之自白 訊據被告對於涉犯在供陸公眾運輸之車內竊盜罪嫌坦承不諱。 2 證人王垚凱於警詢時之證述 證明台灣高鐵公司所有之車窗擊破器2支，於犯罪事實欄所載之時間、地點遭他人竊取之事實。 3 監視器影像畫面截圖44張 證明被告於犯罪事實欄所載之時間、地點，涉犯在供陸公眾運輸之車內竊盜罪嫌之事實。 4 臺灣基隆地方法院搜索票、內政部警政署鐵路警察局臺中分局搜索扣押筆錄、扣押物品目錄表、扣押物品收據各1份 證明警方於111年7月28日9時許至11時許，持臺灣基隆地方法院核發之搜索票，至被告位於新北市○○區○○路0巷000號之住所執行搜索，當場扣得車窗擊破器2支之事實。 
二、核被告所為，係犯刑法第321條第1項第6款之在供陸公眾運
    輸之車內竊盜罪嫌。又被告雖先後竊取車窗擊破器2支，然
    均係基於單一犯罪目的，於密接之時地以類似之犯罪手法為
    上開犯行，各行為之獨立性均甚薄弱，依一般社會健全觀念
    ，尚難強行分開，應視為數個舉動之接續實行，應論以接續
    犯。至扣案之車窗擊破器2支，均為被告之犯罪所得，請依
    刑法第38條之1第1項前段、第3項規定宣告沒收之，並於全
    部或一部不能沒收或不宜執行沒收時，追徵其價額。
三、依刑事訴訟法第251條第1項提起公訴。
　　此　致
臺灣基隆地方法院
中　　華　　民　　國　 111　　年　　9　　月　  7    日 
                          檢  察  官  吳欣恩      
本件正本證明於原本無異
中　　華　　民　　國 　111　　年  　9    月    26   日
                          書  記  官  何喬莉 
附錄本案所犯法條全文 
中華民國刑法第321條
犯前條第 1 項、第 2 項之罪而有下列情形之一者，處 6 月以
上 5 年以下有期徒刑，得併科 50 萬元以下罰金：
一、侵入住宅或有人居住之建築物、船艦或隱匿其內而犯之。
二、毀越門窗、牆垣或其他安全設備而犯之。
三、攜帶兇器而犯之。
四、結夥三人以上而犯之。
五、乘火災、水災或其他災害之際而犯之。
六、在車站、港埠、航空站或其他供水、陸、空公眾運輸之舟、
    車、航空機內而犯之。
前項之未遂犯罰之。